臺灣板橋地方法院刑事判決　　　　　　　95年度訴字第3326號
公　訴　人　臺灣板橋地方法院檢察署檢察官
被　　　告　乙○○
右列被告因違反毒品危害防制條例案件，經檢察官提起公訴 (95
年度毒偵字第6583號)， 本院於準備程序進行中，被告就被訴之
事實為有罪之陳述，經告知被告簡式審判程序之旨，並聽取當事
人之意見後，裁定進行簡式審判程序，判決如左：
    主  文
乙○○施用第一級毒品，累犯，處有期徒刑壹年肆月，扣案如附
表編號1 、2 所示之物品沒收銷燬、編號3 至6 所示之物品沒收
。
    理  由
一、乙○○曾有違反麻醉藥品管理條例、違反毒品危害防制條例
    案件前科，復曾因施用毒品，經本院以87年度毒聲字第1084
    號裁定應送勒戒處所觀察、勒戒，經觀察、勒戒後，認無繼
    續施用毒品傾向，經臺灣板橋地方法院檢察署檢察官於民國
    87年8 月26日以87年度偵字第16413 號為不起訴處分確定；
    復因施用毒品，經本院以88年度毒聲字第4266號裁定應送勒
    戒處所觀察、勒戒，經觀察、勒戒後，亦認無繼續施用毒品
    傾向，於89年2 月21日執行完畢釋放，經臺灣板橋地方法院
    檢察署檢察官於同年月25日以89年度毒偵緝字第228 號為不
    起訴處分；復因施用毒品，經本院以91年度毒聲字第3475號
    裁定令入戒治處所施以強制戒治1 年，嗣經本院以92年度毒
    聲字第795 號裁定停止戒治所餘戒治期間付保護管束，再經
    本院以92年度毒聲字第2827號裁定撤銷停止戒治，迄於93年
    1 月12日始因法律修正未再執行強制戒治，並經檢察官提起
    公訴，經本院以92年度訴字第106 號就施用第一級毒品部分
    判處有期徒刑1 年，就施用第二級毒品部分判處有期徒刑9
    月，應執行有期徒刑1 年6 月確定，於94年2 月21日縮刑期
    滿執行完畢。另因違反毒品危害防制條例案件，經本院以95
    年度易字第650 號判處有期徒刑6 月，如易科罰金，以銀元
    300 元折算1 日確定，甫於95年9 月12日准予易科罰金執行
    完畢。詎其仍未戒除毒癮，竟於前受觀察勒戒執行完畢5 年
    內，仍基於施用第一級毒品海洛因及第二級毒品安非他命之
    犯意，於95年9 月21日13時許，在臺北縣新莊市○○街20之
    3 號住處，以將海洛因及安非他命同時摻入玻璃球內，下端
    點火燒烤，使生煙霧，再吸其煙氣之方式而施用海洛因及安
    非他命1 次。嗣於同日16時許，為警上址查獲，並扣得其所
    有供施用毒品所用如附表所示之物品及非供施用毒品所用之
    打火機手槍1 枝及已擊發之子彈彈殼4 個（所涉槍彈部分另
    行偵查）。
二、案經臺北縣政府警察局三重分局報告臺灣板橋地方法院檢察
    署檢察官偵查起訴。
    理  由
壹、程序部分：按除被告所犯為死刑、無期徒刑、最輕本刑為三
    年以上有期徒刑之罪或高等法院管轄第一審案件者外，於第
    一次審判期日前之準備程序進行中，被告先就被訴事實為有
    罪之陳述時，審判長得告知被告簡式審判程序之旨，並聽取
    當事人、代理人、辯護人及輔佐人之意見後，裁定進行簡式
    審判程序，刑事訴訟法第273條之1第1項定有明文。經核本
    件被告乙○○所犯係死刑、無期徒刑、最輕本刑為三年以上
    有期徒刑以外之罪，其於準備程序中就被訴事實為有罪之陳
    述，經法官告知簡式審判程序之旨，並聽取公訴人、被告之
    意見後，本院爰依首揭規定，合議裁定由受命法官獨任進行
    簡式審判程序，合先敘明。
貳、實體方面：
一、前開犯罪事實，業據被告乙○○於警訊、偵審審理中坦承不
    諱，且其為警查獲時所採集之尿液，經送台灣檢驗科技股份
    有限公司檢驗結果，確呈安非他命類及鴉片類陽性反應，有
    該公司95年10月5 日濫用藥物尿液檢驗報告在卷足稽，並有
    扣案如附表所示之物品可資佐證；又扣案如附表編號一所示
    之白色粉末4 包，經檢驗結果確為第一級毒品海洛因，合計
    驗餘12.99 公克，此有法務部調查局95年12月17日調科壹字
    第09523048310 鑑驗通知書1 份附卷足憑；另扣案如附表編
    號二所示之白色粉末2 包，經檢驗結果確為第二級毒品安非
    他命，驗餘淨重0.9 公克，此亦有台灣檢驗科技股份公司95
    年10月20日濫用藥物檢驗報告在卷足稽，足證被告之前開自
    白核與事實相符，本件事證業臻明確，是被告施用第一級毒
    品海洛因及第二級毒品安非他命之犯行，洵足認定，應依法
    論科。
二、又按毒品危害防制條例於92年7 月9 日修正公布，自93年1
    月9 日施行，其中第20條、第23條將施用毒品之刑事處遇程
    序，區分為「初犯」及「5 年內再犯」、「5 年後再犯」，
    依其立法理由之說明：「初犯」，經觀察、勒戒或強制戒治
    後，應為不起訴處分或不付審理之裁定；經觀察、勒戒或強
    制戒治執行完畢釋放後，「5 年內再犯」者，因其再犯率甚
    高，原實施之觀察、勒戒及強制戒治既已無法收其實效，爰
    依法追訴或裁定交付審理。至於經觀察、勒戒或強制戒治執
    行完畢釋放後，「5 年後再犯」者，前所實施之觀察、勒戒
    或強制戒治已足以遮斷其施用毒品之毒癮，為期自新及協助
    其斷除毒癮，仍適用「初犯」規定，先經觀察、勒戒或強制
    戒治之程序。從而依修正後之規定，僅限於「初犯」及「5
    年後再犯」二種情形，始應先經觀察、勒戒或強制戒治程序
    。倘被告於5 年內已再犯，經依法追訴處罰，縱其第3 次（
    或第3 次以上）再度施用毒品之時間，在初犯經觀察、勒戒
    或強制戒治執行完畢釋放5 年以後，已不合於「5 年後再犯
    」之規定，且因已於「5 年內再犯」，顯見其再犯率甚高，
    原實施觀察、勒戒或強制戒治，已無法收其實效，即應依該
    條例第10條處罰，最高法院95年5 月9 日95年度第7 次刑事
    庭會議決定意旨可資參照。而被告曾因施用毒品，經本院以
    87年度毒聲字第1084號裁定應送勒戒處所觀察、勒戒，經觀
    察、勒戒後，認無繼續施用毒品傾向，經臺灣板橋地方法院
    檢察署檢察官於87年8 月26日為不起訴處分確定；復因施用
    毒品，經本院以88年度毒聲字第4266 號 裁定應送勒戒處所
    觀察、勒戒，經觀察、勒戒後，亦認無繼續施用毒品傾向，
    於89年2 月21日執行完畢釋放，經臺灣板橋地方法院檢察署
    檢察官於同年月25日以89年度毒偵緝字第228 號為不起訴處
    分；復因施用毒品，經本院以91年度毒聲字第3475號裁定令
    入戒治處所施以強制戒治1 年，嗣經本院以92年度毒聲字第
    795 號裁定停止戒治所餘戒治期間付保護管束，再經本院以
    92年度毒聲字第2827號裁定撤銷停止戒治，迄於93年1 月12
    日始因法律修正未再執行強制戒治，並經檢察官提起公訴，
    經本院以92年度訴字第106 號就施用第一級毒品部分判處有
    期徒刑1 年，就施用第二級毒品部分判處有期徒刑9 月，應
    執行有期徒刑1 年6 月確定，於94年2 月21日縮刑期滿執行
    完畢，有臺灣高等法院被告前案紀錄表乙紙在卷可稽。足徵
    被告係於觀察、勒戒執行完畢釋放後5年 內已再犯施用毒品
    罪，經依法追訴處罰，再犯本件毒品危害防制條例第10條之
    罪。本件事證明確，被告犯行洵堪認定。
三、核被告乙○○所為，係犯毒品危害防制條例第十條第一項施
    用第一級毒品及第二項施用第二級毒品之罪。又被告因其施
    用行為，而持有第一級毒品海洛因及第二級毒品安非他命之
    持有行為，其持有之低度行為應為施用之高度行為所吸收，
    均不另論罪。又公訴意旨雖以被告所犯前開二罪，犯意各別
    ，行為互異，應予分論併罰云云，惟迭據被告於警訊、偵查
    及本院審理中均一致供述係將海洛因及安非他命置於玻璃球
    用火烤施用等語，顯見其係同時施用同時施用第一、二級毒
    品，而本件雖另扣有注射針筒1 支，惟訊以被告則供稱該注
    射針筒係為看海洛因加糖的純度，並未用於施打等語，經核
    與扣案之白色粉末5 包中，其中確有1 包（即標示2.4 公克
    ）經檢驗結果未含法定毒品成份，是以被告所述該注射針筒
    之作用非供施用，而係為看毒品摻糖純度之用，應堪採信，
    此外並無其餘積極證據足認公訴人所指被告以注射方式施用
    第一級毒品海洛因，則本件僅足認被告係同時以一方式施用
    第一、二級毒品，則其所為以一行為觸犯數罪名，為想像競
    合犯。又被告曾因違反毒品危害防制條例案件，經本院以95
    年度易字第650 號判處有期徒刑6 月，如易科罰金，以銀元
    300 元折算1 日確定，甫於95年9 月12日准予易科罰金執行
    完畢，有前開臺灣高等法院被告前案紀錄表乙紙可按，其受
    有期徒刑之執行完畢，5 年以內再犯有期徒刑以上之罪，為
    累犯，應依刑法第47條第1 項規定加重其刑。爰審酌被告前
    有施用毒品前科，竟未加警惕，屢次再行施用，及其犯罪之
    動機、目的、手段，智識程度、施用毒品祗係戕害其自己身
    心，並無加害他人，兼衡
    本件施用毒品之次數僅一次，犯罪後業已坦承犯行，態度良
    好等一切情狀，量處如主文所示之刑。
四、至扣案如附表編號1 、2 所示之物品，係查獲之煙毒，爰依
    毒品危害防制條例第18條第1 項前段之規定宣告沒收銷燬。
    另其餘之扣案物品，均係被告所有供本件施用毒品所用之物
    ，為其自承在卷，爰依刑法第38條第1 項第2 款宣告沒收之
    。
據上論斷，應依刑事訴訟法第273 條之1 第1 項、第299 條第1
項前段，毒品危害防制條例第10條第1 項、第2 項、第18條第1
項前段，刑法第11條前段、第47條第1 項、第55條、第38條第1
項第2 款，判決如主文。
本案經檢察官甲○○到庭執行職務。
中　　華　　民　　國　　96　　年　　2 　　月　　7 　　日
                  刑事第十二庭      法  官  徐蘭萍
右正本證明與原本無異。
如不服本判決，應於判決送達後十日內，向本院提出上訴狀。
                                    書記官  莊川億
中　　華　　民　　國　　96　　年　　2 　　月　　9 　　日
附錄本案論罪科刑法條全文：
毒品危害防制條例第10條
施用第一級毒品者，處 6 月以上 5 年以下有期徒刑。
施用第二級毒品者，處 3 年以下有期徒刑。
毒品危害防制條例第18條
查獲之第一、二級毒品及專供製造或施用第一、二級毒品之器具
，不問屬於犯人與否，均沒收銷燬之；查獲之第三、四級毒品及
製造或施用毒品之器具，無正當理由而擅自持有者，均沒入銷燬
之。但合於醫藥、研究或訓練之用者，得不予銷燬。
前項合於醫藥、研究或訓練用毒品或器具之管理辦法，由法務部
會同行政院衛生署定之。
附表：
┌───┬────────────┬────┬───────────┐
│ 編號 │     　證物名稱         │  數量  │  備註                │
├───┼────────────┼────┼───────────┤
│  一  │ 第一級毒品海洛因       │  4包   │ 合計驗餘淨重12.99公克│
├───┼────────────┼────┼───────────┤
│  二  │ 第二級毒品安非他命     │  2包   │ 驗餘淨重0.9公克      │
├───┼────────────┼────┼───────────┤
│  三  │ 扣案白色粉末（其上標示 │  1包   │ 驗餘淨重2.44公克     │
│      │ 2.4 公克）             │        │ 為供摻食施用毒品所用 │
├───┼────────────┼────┼───────────┤
│  四  │ 已使用之注射針筒       │  1支   │                      │
├───┼────────────┼────┼───────────┤
│  五  │ 吸食器                 │  1組   │                      │
├───┼────────────┼────┼───────────┤
│  六  │ 分裝袋                 │  3包   │                      │
└───┴────────────┴────┴───────────┘
